臺灣臺南地方法院刑事裁定
111年度撤緩字第6號
聲  請  人  臺灣臺南地方檢察署檢察官
受  刑  人  卓雁君


上列聲請人因受刑人於緩刑期內有得撤銷緩刑之原因，聲請撤銷
緩刑（111 年度執聲字第34號），本院裁定如下：
    主  文
聲請駁回。
    理  由
一、聲請意旨略以：受刑人卓雁君因販賣第二級毒品案件，經臺
    灣高等法院臺南分院以107 年度上訴字第1046號判決判處有
    期徒刑2 年，緩刑5 年，緩刑期間內付保護管束，於民國10
    7 年12月24日確定。茲因受刑人於緩刑期內之109 年4 月12
    日，施用第二級毒品，經本院以109 年度簡字第2598號判決
    判處有期徒刑3 月，又於緩刑期內之110 年8 月18日上午9 
    時9 分許回溯96小時內之某時，施用第二級毒品，經本院以
    110 年度簡字第2655號判決判處有期徒刑5 月。受刑人於11
    0 年10月22日未依規定至臺灣臺南地方檢察署報到，經該署
    於110 年10月25日發函告誡、同年月26日協尋，已善盡通知
    協尋之能事，受刑人行為違反保安處分執行法第74條之2 第
    1 款、第4 款規定，情節重大，爰依保安處分執行法第74條
    之3 第1 項、刑事訴訟法第476 條規定，聲請撤銷緩刑之宣
    告等語。
二、按受保護管束人在保護管束期間內，應遵守左列事項：一、
    保持善良品行，不得與素行不良之人往還。二、服從檢察官
    及執行保護管束者之命令。三、不得對被害人、告訴人或告
    發人尋釁。四、對於身體健康、生活情況及工作環境等，每
    月至少向執行保護管束者報告1 次。五、非經執行保護管束
    者許可，不得離開受保護管束地；離開在10日以上時，應經
    檢察官核准。受保護管束人違反前條各款情形之一，情節重
    大，檢察官得聲請撤銷保護管束或緩刑之宣告，保安處分執
    行法第74條之2 、同法第74條之3 第1 項分別定有明文。又
    該法第74條之3 之立法理由為：「因緩刑或假釋中交付保護
    管束，目的在藉此保安處分之執行，監督受刑人緩刑或假釋
    中之行狀與輔導其適應社會生活，期能繼續保持善行，以達
    教化或治療之目的。倘緩刑或假釋中受保護管束人違反前條
    規定應遵守之事項，其情節重大者，而不能達其教化或治療
    之目的，足見保護管束處分已不能收效，得為撤銷保護管束
    或緩刑宣告之事由」，基此可知，該條所定得撤銷保護管束
    或緩刑宣告之要件為「違反保護管束應遵守之事項，情節重
    大，而可認保護管束處分已不能收效」，法院應審酌受保護
    管束人違反保護管束應遵守事項是否已達於情節重大，而可
    認保護管束處分不能收效，資以決定該保護管束或緩刑宣告
    是否應予撤銷。再若檢察官以受刑人有違反保安處分執行法
    第74條之2 第1 款所稱「保持善良品行，不得與素行不良之
    人往還」之行為，與涉犯刑事案件有關，應待該刑事案件判
    決有罪確定後，方得以此為由撤銷，否則即有違反刑事訴訟
    法第154 條第1 項無罪推定原則之虞。
三、經查：
　㈠受刑人前因販賣第二級毒品案件，經本院以107 年度訴字第6
    16 號判決定應執行有期徒刑2 年，緩刑5 年，緩刑期間付
    保護管束，嗣由臺灣高等法院臺南分院以107 年度上訴字第
    1046號判決駁回上訴，於107 年12 月24日確定，緩刑期間
    自107 年12月24日至112 年12月23日（下稱甲案）等情，有
    各該判決及臺灣高等法院被告前案紀錄表各1 份附卷可參，
    應堪認定。
　㈡受刑人於甲案緩刑期內之109 年4 月12日，施用第二級毒品
    ，經本院以109 年度簡字第2598號判決判處有期徒刑3 月確
    定（下稱乙案）等情，有該案判決及臺灣高等法院被告前案
    紀錄表各1 份存卷可按，惟聲請人前已以受刑人所犯乙案，
    認上開甲案宣告之緩刑難收預期效果，有執行刑罰之必要，
    依刑法第75條之1 第1 項第2 款、刑事訴訟法第476 條規定
    ，聲請撤銷緩刑，經本院以109 年度撤緩字第213 號裁定認
    受刑人於乙案所犯之施用毒品罪，與甲案販賣第二級毒品罪
    之行為所侵害之法益不同，2 案時間尚有間隔，犯罪之手段
    、動機、目的亦不相同，不具關聯性及類似性，而其於乙案
    犯後均坦承犯行之態度，核其犯罪情節暨犯後態度，足見受
    刑人違反法規範情節尚非重大，其主觀犯意所顯現之惡性及
    其反社會性亦難認甚鉅，自難僅憑受刑人於甲案之緩刑期內
    更犯乙案，遽認受刑人有難收緩刑效果之情，而駁回撤銷緩
    刑之聲請確定，有該案裁定及臺灣高等法院被告前案紀錄表
    各1 份在卷可佐；至受刑人另於甲案緩刑期內之110 年8 月
    18日上午9 時9 分許回溯96小時內之某時，施用第二級毒品
    ，經本院以110 年度簡字第2655號判決判處有期徒刑5 月（
    下稱丙案）等情，亦有該案判決1 份存卷可參，惟依臺灣高
    等法院被告前案紀錄表之記載，該案尚未判決確定，揆諸前
    揭說明，於丙案判決有罪確定前，尚不得逕將之納為受刑人
    有無違反保安處分執行法第74條之2 第1 款情節重大判斷之
    依據。準此，就聲請意旨所指受刑人於緩刑期內施用第二級
    毒品，經本院論罪科刑部分，僅有乙案已經判決有罪確定，
    與前案聲請撤銷緩刑，經本院以109 年度撤緩字第213 號裁
    定駁回聲請時之情形並無不同，尚難認已達「違反保護管束
    應遵守之事項，情節重大，而可認保護管束處分已不能收效
    」之程度，是聲請意旨此部分所指，並無理由。　　
　㈢受刑人於110 年10月22日未依規定至臺灣臺南地方檢察署報
    到，經該署於110 年10月25日發函告誡、同年月26日函請警
    局協尋等情，有臺灣臺南地方檢察署110 年10月25日南檢文
    上108 執護108 字第1109066251號、第1109066252號函（稿
    ）、送達證書各1 份在卷可稽，上開情形固堪認定。惟查，
    受刑人於甲案保護管束期間迄今，經臺灣臺南地方檢察署通
    知應於如附表所示之各該日期至該署報到，共計41次，其中
    除於聲請意旨所指之110 年10月22日未依規定報到外，其餘
    40次均按時至該署每月至少報到1 次（109 年5 月係依觀護
    人指示以書面方式報告其情況），且受刑人於110 年10月22
    日該次未報到，雖經臺灣臺南地方檢察署發函告誡，並以受
    刑人行蹤不明為由請函請警局協尋，惟其後之110 年11月19
    日、110 年11月26日、110 年12月8 日、110 年12月22日均
    已回復正常、遵期報到等情，業經本院調閱臺灣臺南地方檢
    察署108 年度執護字第108 號觀護卷宗核閱無誤，核其情節
    及比例原則，顯尚未達於情節重大之程度，難認已該當前述
    「違反保護管束應遵守之事項，情節重大，而可認保護管束
    處分已不能收效」之要件，是聲請意旨此部分所指，亦核無
    理由。
四、從而，本件聲請人聲請撤銷受刑人之緩刑宣告，並無理由，
    應予駁回。
五、依刑事訴訟法第220 條，裁定如主文。
中　　華　　民　　國　　111 　年　　1 　　月　　26　　日
                  刑事第一庭  法  官  陳品謙
以上正本證明與原本無異。
如不服本裁定，應於收受送達後5日內向本院提出抗告狀。（應
附繕本）
　　　　　　　　　　　　　　　書記官  趙建舜
中　　華　　民　　國　　111 　年　　1 　　月　　26　　日

附表：臺灣臺南地方檢察署指定受刑人應報到日期（民國）
編號 108 年 109 年 110 年 1 2 月27日 1 月17日 1 月13日 2 3 月13日 2 月19日 2 月22日 3 3 月25日 3月11日 3 月12日 4 4 月10日 4 月15日 4 月16日 5 4 月26日 6 月5 日 5 月21日 6 5 月17日 6 月19日 6 月23日 7 6 月19日 7 月10日 7 月21日 8 7 月17日 8 月7 日 8 月18日 9 8 月9 日 9 月4 日 9 月17日 10 9 月6 日 10月19日 9 月29日 11 10月16日 11月11日 10月13日 12 11月8 日 12月9日 10月22日 13 12月11日 - 11月19日 14 - - 11月26日 15 - - 12月8 日 16 - - 12月22日 - 合計41次